【裁判字號】    89,易,635
【裁判日期】    900102
【裁判案由】    傷害
【裁判全文】
台灣台中地方法院刑事判決                          八十九年度易字第六三五號
    公  訴  人  台灣台中地方法院檢察署檢察官
    被      告  甲○○
右列被告因家庭暴力之傷害案件，經檢察官聲請簡易判決處刑（八十八年度偵字第二
二○八四號），本院改依通常程序審理，判決如左：
    主  文
甲○○傷害人之身體，處拘役拾伍日，如易科罰金，以參佰元折算壹日。
    事  實
一、甲○○為乙○○之妻子，二人間具有家庭暴力防治法第三條第一款所定之家庭成
    員關係。甲○○於民國八十八年八月十九日凌晨一時許，在台中市○○街一三號
    二樓住處，因渠二人所生之小孩哭鬧，甲○○要求乙○○幫忙帶小孩，遭乙○○
    拒絕，二人乃生爭執，甲○○乃基於普通傷害之犯意，與乙○○互毆（乙○○傷
    害甲○○部分業經本院另案判決確定），並持衣架打乙○○，致使乙○○受有臉
    部二處瘀傷：○．五×○．七公分及○．三×一公分，頸部六處瘀傷：○．三×
    二公分、○．三×三．五公分、○．三×一．五公分、○．三×二．五公分、○
    ．八×四公分、○．五×二公分，胸部八處瘀傷：○．一×二公分、○．三×二
    公分、○．三×一．五公分、○．二×○．五公分、○．二×○．五公分、○．
    一×一公分、○．二×．五公分、○．三×二公分，右上肢二處瘀傷：四×四公
    分、一×一公分，及左上肢三處瘀傷：○．五×○．七公分、一．五×一．五公
    分、○．七×一公分等傷害。
二、案經乙○○訴由臺灣臺中地方法院檢察署檢察官偵查起訴。
    理  由
一、訊據被告甲○○固坦承右揭出手打傷告訴人乙○○之事實，惟辯稱：伊係因乙○
    ○先打兒子，伊才出手打乙○○云云。惟查，右揭事實，業經告訴人指訴歷歷，
    並有告訴人之診斷證明書一紙在卷可稽，參之證人即告訴人姪兒沈惠茹、沈惠婷
    於審理中均證稱：被告用衣架打告訴人，告訴人有躲，但還是被打的遍體麟傷等
    語，及告訴人受傷之處達二十一處之多等情，足見被告確有傷害告訴人之意無疑
    。再被告雖以上開情詞置辯，惟其既始終未提出證據以供調查，即難憑採。
二、核被告所為，係犯刑法第二百七十七條第一項之傷害罪，屬家庭暴力防治法第二
    條第二項之家庭暴力罪。爰審酌被告係其與告訴人所生之幼子在哭鬧，而告訴人
    猶拒絕幫忙帶小孩，始與告訴人生爭執進而互毆，告訴人所受之傷害非重、及被
    告犯罪之手段及犯罪後之態度，尚未與告訴人達成和解等一切情狀，量處如主文
    所示之刑，並諭知易科罰金之折算標準。
三、被告經合法傳喚，無正當理由不於本院八十九年十二月十八日審理期日到庭，本
    院認為係應科拘役之案件，爰不待其陳述逕行判決。
據上論斷，應依刑事訴訟法第四百五十二條、第二百九十九條第一項前段、第三百零
六條，刑法第二百七十七條第一項、第四十一條，罰金罰鍰提高標準條例第一條前段
、第二條，判決如主文。
中    華    民    國    九十      年      一        月        二        日
                                        法  官  江  奇  峰
右正本證明與原本無異。
如不服本判決，應於送達後十日內向本院提出上訴狀(須附繕本)，上訴於台灣高等
法院台中分院。
                                        書記官
中    華    民    國    九十      年      一        月        五        日
附錄論罪科刑法條
刑法第二百七十七條第一項：傷害人之身體或健康者，處三年以下有期徒刑、拘役或
一千元以下罰金。


司法院資訊處製作；財團法人民間司法改革基金會備份。
